臺灣新北地方法院刑事判決
109年度訴字第1087號
公  訴  人  臺灣新北地方檢察署檢察官
被      告  呂紹正


選任辯護人  李德豪律師
            蔣子嫣律師
被      告  林聖傑



上列被告因詐欺等案件，經檢察官提起公訴（107年度偵字第190
84號、第29667號、第38964號、第38965號、108年度偵字第2797
號、108年度少連偵字第67號、第140號、第244號、第409號），
本院判決如下：
  　主　文
甲○○犯如附表一編號8至10所示之各罪，各處如附表一編號8至10
主文欄所示之刑及沒收。應執行有期徒刑貳年。
辛○○犯如附表一編號1、3至10所示之各罪，各處如附表一編號1
、3至10主文欄所示之刑及沒收。應執行有期徒刑貳年肆月。未
扣案之犯罪所得新臺幣壹萬伍仟元沒收，於全部或一部不能沒收
或不宜執行沒收時，追徵其價額。
甲○○被訴如附表一編號1至7所示部分管轄錯誤，移送於本院少年
法庭。 
    事　實
一、甲○○（所涉參與犯罪組織罪嫌及附表一編號1至7所示之加重
    詐欺罪嫌部分，由本院另行移送少年法庭處理【詳後述】）
    於民國107年4、5月間，介紹乙○○（所涉參與犯罪組織及加
    重詐欺罪嫌，由本院另行審結）認識少年張○杰（89年8月生
    ，所涉參與犯罪組織及加重詐欺罪嫌，另由本院少年法庭審
    理）後，少年張○杰、己○○、戊○○（上開2人所涉參與犯罪組
    織及加重詐欺罪嫌，經本院另行通緝）、辛○○（所涉參與犯
    罪組織罪及其就如附表一編號2所示部分涉犯加重詐欺取財
    罪部分，業經臺灣桃園地方法院以107年度訴字第798號刑事
    判決1年2月確定）即於同年4、5月間，加入乙○○及其他姓名
    不詳之成年人所組成、以實施詐騙為手段，具有持續性及牟
    利性之結構性犯罪組織（下稱詐欺集團），其等係以通訊軟
    體「微信」作為聯絡工具，由乙○○負責指揮，甲○○為居中聯
    繫協調，少年張○杰擔任車手頭，己○○、戊○○擔任收取車手
    交付款項之收水工作，辛○○擔任提領被害人款項之車手工作
    ，甲○○因而分得少年張○杰所獲取報酬（即所提領款項之1％
    ）之半數，辛○○因而獲得每日新臺幣（下同）1,000元之報
    酬。其等分別為下列犯行：
　㈠辛○○、乙○○、少年張○杰、己○○、戊○○及其等所屬詐欺集團成
    員間，共同意圖為自己不法之所有，基於三人以上詐欺取財
    之犯意聯絡，由詐欺集團某成員分別於如附表一編號1、3至
    7所示時間、方式，對如附表一編號1、3至7所示之人施用詐
    術，致其等均陷於錯誤，而分別依指示匯款至如附表一編號
    1、3至7所示之金融帳戶。乙○○再將自不詳之人所取得如附
    表一編號1、3至7所示之金融帳戶提款卡交付少年張○杰或己○○，少年張○杰或己○○再將提款卡透過戊○○轉交給辛○○，辛○○則依指示於如附表一編號1、3至7所示之提領時間、地點提
    領款項後，將所提領款項交付戊○○或己○○，由戊○○、己○○將
    所收取款項透過少年張○杰轉交或直接交付乙○○。
　㈡甲○○、辛○○、乙○○、少年張○杰、己○○、戊○○及其等所屬詐欺
    集團成員間，共同意圖為自己不法之所有，基於三人以上詐
    欺取財、以不正方法由自動付款設備取得他人財物之犯意聯
    絡，由詐欺集團某成員於如附表一編號8所示時間、方式，
    對如附表一編號8所示之人施用詐術，致其陷於錯誤，而依
    指示將如附表一編號8所示之金融帳戶提款卡及密碼郵寄至
    指定地點由不詳之人收取，再由乙○○將自不詳之人所取得之
    上開金融帳戶提款卡交付少年張○杰或己○○，少年張○杰或己○○再將提款卡交付戊○○轉交給辛○○，辛○○則依指示於如附表
    一編號8所示之提領時間、地點提領該帳戶內之款項後，將
    所提領款項交付戊○○，由戊○○、己○○將所收取款項透過少年
    張○杰轉交乙○○，或由己○○直接將款項直接交付乙○○。
　㈢甲○○、辛○○、乙○○、少年張○杰、己○○、戊○○及其等所屬詐欺
    集團成員間，共同意圖為自己不法之所有，基於三人以上詐
    欺取財之犯意聯絡，由詐欺集團某成員分別於如附表一編號
    9、10所示時間、方式，對如附表一編號9、10所示之人施用
    詐術，致其等均陷於錯誤，而分別依指示匯款至如附表一編
    號9、10所示之金融帳戶。乙○○再將自不詳之人所取得如附
    表一編號9、10所示之金融帳戶交付少年張○杰或己○○，少年
    張○杰或己○○再將提款卡透過戊○○轉交給辛○○，辛○○則依指
    示於如附表一編號9至10所示之提領時間、地點提領款項後
    ，將所提領款項交付戊○○或己○○，由戊○○、己○○將所收取款
    項透過少年張○杰轉交或直接交付乙○○。
　㈣嗣經如附表一編號1、3至10所示之人察覺有異而報警處理，
    經警方㈠於107年6月13日14時許，在新北市○○區○○路000巷00
    弄00號統一便利商店，因發現辛○○形跡可疑而予以盤查，當
    場扣得如附表二編號1、3至6所示之物；㈡於107年9月12日16
    時30分許，持臺灣新北地方檢察署檢察官核發拘票，在新北
    市○○區○○路00號之統一便利商店，拘提辛○○到案，並扣得辛○○所持有如附表二編號2所示之物；㈢於108年1月14日7時26
    分許，持本院核發之搜索票，至甲○○位於新北市○○區○○路00
    0號5樓、6樓之住處執行搜索，並拘提甲○○，當場扣得如附
    表三所示之物。
二、案經新北市政府警察局中和分局、新北市政府警察局刑事警
    察大隊報告及丁○○訴由桃園市政府警察局龜山分局、丑○○訴
    由臺南市政府警察局善化分局、巳○○、辰○○訴由桃園市政府
    警察局八德分局、壬○○訴由桃園市政府警察局蘆竹分局、癸○○訴由花蓮縣警察局花蓮分局報告臺灣花蓮地方檢察署陳請
    臺灣高等檢察署檢察長令轉臺灣新北地方檢察署檢察官偵查
    起訴。
　　理　由
壹、有罪部分：
一、證據能力部分：
  ㈠被告甲○○及其辯護人爭執證據能力部分：
　⒈按被告以外之人於偵查中向檢察官所為之陳述，除顯有不可
    信之情況者外，得為證據，刑事訴訟法第159條之1第2項定
    有明文。蓋因檢察官與法官同為司法官署，且檢察官代表國
    家偵查犯罪，依法有訊問被告、證人及鑑定人之權力，且須
    對被告有利、不利之情形均應注意，況徵諸實務運作，檢察
    官實施刑事偵查程式，亦能恪遵法定程式之要求，不致有違
    法取證情事，且可信度極高，是被告以外之人前於偵查中已
    具結而為證述，除反對該項供述得具有證據能力之一方，已
    釋明「顯有不可信之情況」之理由外，不宜遽指該證人於偵
    查中之陳述不具證據能力，方符前揭法條之立法意旨（最高
    法院103年度台上字第1366號、101年度台上字第5834號判決
    意旨參照）。再按刑事訴訟法第159條之1第2項所謂「顯有
    不可信之情況」，係指其情形甚為顯著了然者，固非以絕對
    不須經過調查程序為條件，然須從卷證本身，綜合訊問時之
    外部情況，例如：是否踐行偵查中調查人證之法定程序，給
    予在場被告適當詰問證人之機會等情，為形式上之觀察或調
    查，即可發現，無待進一步為實質調查之情形而言。並非對
    其陳述內容之證明力如何加以論斷，二者之層次有別，亦不
    應混淆。經查，本判決所引用證人即被告辛○○、同案少年張
    ○杰於偵查中經具結之證述，其性質雖屬傳聞證據，然其等
    於受訊問時經檢察官告知具結之義務及偽證之處罰後命其具
    結後為陳述，且檢察官原則上均能遵守法律規定，不致違法
    取供，足資擔保其陳述之自由性，並無顯有不可信之情況。
    況且，證人辛○○、同案少年張○杰於本院審理時經傳訊到庭
    以證人身分作證，予被告甲○○行使對質、詰問之機會，前開
    證人辛○○、同案少年張○杰之偵查中筆錄又已依法提示並告
    以要旨（見本院卷二360、363至364頁），已經完足證據調
    查程序，是證人辛○○、同案少年張○杰之偵查中經具結所為
    之證述，依刑事訴訟法第159條之1第2項之規定，應有證據
    能力，並得採為證據。另證人即同案被告己○○、戊○○於檢察
    官偵訊時係經具結後為證述，除被告甲○○及辯護人並未釋明
    上開證述「顯有不可信情況」之具體理由外，本院復查無受
    其他不當外力干擾、不法取供或其他顯不可信之情事，又證
    人己○○、戊○○前經本院合法傳喚均未到庭作證，且均經本院
    發布通緝在案，此有本院送達證書（見本院回證卷）及本院
    通緝書在卷可憑（見本院卷二第41至43、433至435頁），則
    揆諸前揭說明，證人己○○、戊○○於檢察官訊問時所為經具結
    之證述，自應認具有證據能力。是被告甲○○之辯護人主張證
    人辛○○、同案少年張○杰、己○○、戊○○於偵查中之證述無證
    據能力云云，應非可採。
　⒉被告甲○○及其辯護人雖另主張監聽譯文無證據能力云云，惟
    按通訊監察錄音之譯文，僅屬依據監聽錄音結果予以翻譯之
    文字，固具文書證據之外觀，但實際上仍應認監聽所得之錄
    音帶或光碟，屬調查犯罪所得之證物，乃係刑事訴訟法第16
    5條之1第2項所稱之證物，如其蒐證程式合法，並經合法調
    查，自具證據能力。因此檢察官如提出通訊監察錄音之譯文
    為其證據方法，實乃以其監聽所得之錄音帶或光碟，為調查
    犯罪所得之證物，法院本應依刑事訴訟法第165條之1所列之
    方法調查，以判斷該錄音帶或光碟是否與通訊監察錄音之譯
    文相符。而監聽錄音製作之譯文，雖通常為偵查犯罪機關單
    方面製作，然若被告或訴訟關係人對其真實性並無爭執，經
    法院於審判期日提示譯文供當事人辨認、表示意見並為辯論
    者，程式自屬適法（最高法院95年度台上字第295號、94年
    度台上字第4665、1270號判決意旨可參）。本判決下列所引
    卷附通訊監察譯文，為偵查犯罪之公務員依據本院所核發之
    通訊監察書實施而得，有本院通訊監察書及所附之電話附表
    可稽（見偵38964卷一第455-472頁，少連偵67卷一第773-79
    4頁，少連偵140卷一第365-374頁），屬公務員依法定程式
    所取得之證據資料，被告甲○○及其辯護人於本院準備程序中
    亦表示對該譯文內容之真實性不爭執等語（本院卷一第386
    頁），且本院於審判期日調查證據時，並已踐行向當事人、
    辯護人提示上揭監聽譯文、勘驗筆錄等程序，既經合法調查
    ，自有證據能力。
  ㈢按被告以外之人於審判外之言詞或書面陳述，除法律有規定
    者外，不得作為證據；又被告以外之人於審判外之陳述，雖
    不符同法第159條之1至第159條之4之規定，而經當事人於審
    判程序同意作為證據，法院審酌該言詞陳述或書面陳述作成
    時之情況，認為適當者，亦得為證據；而當事人、代理人或
    辯護人於法院調查證據時，知有第159條第1項不得為證據之
    情形，而未於言詞辯論終結前聲明異議者，視為有前項之同
    意，刑事訴訟法第159條第1項、第159條之5分別定有明文。
    查本判決所引用被告甲○○、辛○○以外之人於審判外所為陳述
    ，雖均屬傳聞證據，然本件當事人對於本判決下列所引用之
    供述證據，於本院準備程序中表示同意有證據能力，且迄至
    言詞辯論終結前亦未聲明異議，本院審酌該等具有傳聞證據
    性質之證據製作時之情況，尚無違法不當及證明力明顯過低
    之瑕疵，應無不宜作為證據之情事，認以之作為本案之證據
    ，應屬適當，依刑事訴訟法第159條之5之規定，認該等證據
    資料均有證據能力。
  ㈣至於本判決所引用之非供述證據部分，與本案待證事實均有
    關連性，亦無證據證明係實施刑事訴訟程序之公務員以不法
    方式所取得，依刑事訴訟法第158 條之4 之反面解釋，當有
    證據能力，復於本院審理時，提示並告以要旨，使當事人充
    分表示意見，自得為證據使用。
二、認定事實所憑之證據及理由：
　㈠被告甲○○部分：
　⒈訊據被告甲○○固坦承認識同案被告乙○○、己○○、戊○○、同案
    少年張○杰之事實，惟矢口否認有何詐欺之犯行，辯稱：我
    不知道他們在做詐欺集團，我也沒有幫他們聯絡事情，我也
    沒有參與云云。經查：
　⒉被告甲○○介紹同案被告乙○○認識少年張○杰後，少年張○杰、
    同案被告己○○、戊○○、被告辛○○即加入同案被告乙○○所屬之
    詐欺集團成員，該詐欺集團某成員嗣後分別於如附表一編號
    8至10所示時間、方式，對如附表一編號8至10所示之人施用
    詐術，致其等均陷於錯誤，附表一編號8所示之人遂依指示
    將如附表一編號8所示之金融帳戶提款卡及密碼郵寄至指定
    地點由不詳之人收取，以及附表一編號9、10所示之人分別
    依指示匯款至如附表一編號9、10所示之金融帳戶。再由同
    案被告乙○○將如附表一編號8至10所示之金融帳戶提款卡交
    付少年張○杰或同案被告己○○，少年張○杰或同案被告己○○再
    將提款卡透過同案被告戊○○轉交給被告辛○○，被告辛○○則依
    指示於如附表一編號8至10所示之提領時間、地點提領款項
    後，將所提領款項交付同案被告戊○○或己○○，由其等將所收
    取款項透過少年張○杰轉交或直接交付同案被告乙○○，被告
    甲○○因而分得少年張○杰所獲取報酬（即各次犯行所提領款
    項之1％）之半數等情，業據證人即被告辛○○、同案被告己○○
    、戊○○、同案少年張○杰於偵訊中證述明確（見偵38964卷一
    第491至539頁、第639至651頁，偵38964卷二第10至15頁，
    偵19084卷第291至296、330至345、409至411頁，偵38965卷
    一第549至559頁，少連偵67卷二第6至12頁反面），復有被
    告辛○○107年6月13日自願受搜索同意書、新北市政府警察局
    中和分局107年6月13日搜索扣押筆錄、新北市政府警察局中
    和分局107年6月13日扣押物品目錄表各1份、107年6月13日A
    TM交易明細表4紙、監視器畫面翻拍照片共4張、扣案物照片
    共4張、扣案之提款卡照片共4張（見偵19084卷第33至45、5
    9至61、63、67至69頁，他4043卷第55至56頁）、被告辛○○1
    07年9月12日自願受搜索同意書、新北市政府警察局刑事警
    察大隊搜索扣押筆錄、新北市政府警察局刑事警察大隊扣押
    物品目錄表各1份、數位證物勘察採證同意書1紙、被告辛○○
    之手機照片共4張（見偵29667卷第20至25、27、89至90頁）
    、本院107年度聲搜字第1860號搜索票、同案被告戊○○、己○○受搜索之新北市政府警察局刑事警察大隊搜索扣押筆錄、
    新北市政府警察局刑事警察大隊扣押物品目錄表各1份（見
    偵38965卷一第157至164頁，偵38964卷一第319至325頁）、
    本院108年度聲搜字第52號搜索票、被告甲○○受搜索之新北
    市政府警察局刑事警察大隊搜索扣押筆錄、新北市政府警察
    局刑事警察大隊扣押物品目錄表各2份、扣押物品照片14張
    、被告甲○○之手機照片3張（見少連偵67卷一第125至127、1
    29至141、145至151頁）、本院108年度聲搜字第451號搜索
    票、同案被告乙○○受搜索之新北市政府警察局刑事警察大隊
    搜索扣押筆錄、新北市政府警察局刑事警察大隊扣押物品目
    錄表各1份、扣押物品照片2張（見少連偵140卷一第51至57
    、59頁）、外交部領事事務局107年10月15日領政字第10751
    29280號函暨辛○○中華民國普通護照申請書、委任書、戶籍
    謄本1份（見偵29667卷第176至179頁）、107年8月7日被告
    辛○○試卡監視器影像（見偵29667卷第341頁）、「向錢走」
    （同案被告乙○○）之臉書頁面截圖（見偵38964卷一第629至
    630頁）、本院核發之通訊監察書共18份（見偵38964卷一第
    455至472頁，偵38965卷一第405至406頁，少連偵67卷一第7
    73至794頁，少連偵140卷二第365至374頁）、通訊監察譯文
    共7份（見偵29667卷第144至160頁，偵38964卷一第77至93
    頁、第119至130頁，偵38965卷一第125頁，少連偵67卷一第
    107至117、211至229頁）及附表一編號8至10所示之各告訴
    人、被害人之供述及書證在卷可佐，是此部分事實，首堪認
    定。
　⒊證人即少年張○杰於偵訊中證稱：大約107年4、5月間，甲○○
    先介紹蟾蜍給我認識，我有留微信給蟾蜍，後來107年6月間
    ，蟾蜍就約我出來見面問我要不要賺錢，他只說幫忙領錢，
    不會出什麼事，但因為金額很大，他給我的提款卡也很多，
    所以我問蟾蜍這是不是做車手的錢，蟾蜍才說是，他有叫我
    找一個領錢的人，所以我問己○○和戊○○，己○○又找辛○○加入
    ，因為我平常還有其他事，就由己○○或戊○○去顧辛○○，辛○○
    提款後會由戊○○或己○○跟他收錢，誰收錢誰他來找我，我們
    會在一起去找蟾蜍，將款項交給蟾蜍；我也會問甲○○的意見
    ，提款後我的1％報酬我也會分給甲○○，因為我們同住，我就
    會直接拿給他，我想說是甲○○介紹我認識蟾蜍，所以我想說
    賺到的錢要分一半給他，有時候我睡太死，己○○或戊○○也會
    直接打電話給甲○○找我；門號0000000000號與門號00000000
    00號行動電話於107年7月6日1時25分許的監聽譯文是我請甲○○打電話給己○○、戊○○，幫我說我要跟他們說的話，叫他們
    做事要有條理；門號0000000000號與門號0000000000號行動
    電話於107年7月26日14時12分許的監聽譯文是當時我們打算
    吞蟾蜍的錢，要戊○○騙蟾蜍說辛○○被抓，這段對話是己○○在
    教戊○○要怎麼騙蟾蜍，這件事情我也有先跟甲○○討論過，甲○○有給我意見，甲○○教我拿手銬銬住辛○○，拍照給蟾蜍看，
    假裝辛○○被抓、被警察帶走了等語（見少連偵67卷二第6至1
    2頁）。
　⒋證人即同案被告己○○於偵訊中證稱：張○杰在107年5月底、6
    月初邀我加入詐欺集團，當時我手受傷，張○杰問我要不要
    去做收錢工作，因為我當時手不方便，所以想說先做做看，
    張○杰問我有沒有人要一起參與，因為缺車手，「黃大向（
    音譯）」就介紹辛○○給我認識，辛○○答應去提款，除了甲○○
    以外，我們有加入同一微信群組，我們都是用微信聯絡，蟾
    蜍會發號施令，叫辛○○去提款，戊○○或是我再去收款收款後
    交給張○杰或蟾蜍，蟾蜍會將提款卡交給我或張○杰或戊○○，
    再給辛○○去提款，不會直接交給辛○○；我不知道甲○○什麼時
    候參與的，他當時跟張○杰住在一起，我也不知道他做什麼
    ，但他會叫我起床，做不好的地方他會跟我說，如果張○杰
    不在，甲○○會代替他叫我們起床、安排工作，他也有用臉書
    打電話給我叫我聯絡戊○○、叫我要看微信群組；門號000000
    0000號與門號0000000000號行動電話於107年7月1日下午10
    時23分許的監聽譯文，是我打給戊○○，我們想要跟甲○○借錢
    當作車資，但他睡死了；門號0000000000號與門號00000000
    00號行動電話於107年7月6日1時25分許的監聽譯文是我跟戊○○的對話，說等一下要去找甲○○，因為甲○○在找我跟戊○○，
    甲○○找我們是要說我們要改進的地方，不希望我們一群人一
    起去收錢，這樣出事的機會比較高；門號0000000000號與門
    號0000000000號行動電話於107年8月7日7時54分的通訊監察
    譯文是我跟甲○○的對話，他叫我打FB電話給他，他要叫我起
    床待命，同日20時51分許通訊監察譯文是甲○○打給我，問我
    在何處，我說我在找辛○○；門號0000000000號與門號000000
    0000號行動電話於107年8月31日14時26分許的監聽譯文是我
    跟甲○○的對話，要叫辛○○去拍照，因為要讓辛○○出國，所以
    要辦護照，要讓辛○○出國是因為我們沒辦法照顧辛○○，所以
    問他要不要出國去打電話做詐欺，是我跟張○杰、甲○○在處
    理這件事，甲○○有幫忙聯絡代辦的人等語（見偵38964卷一
    第517至535頁）。
　⒌觀諸上開證人張○杰、己○○之證述內容，其等對於被告甲○○就
    本案之參與程度證述內容均大致相符，且證人張○杰與被告
    甲○○為多年朋友關係，更於本案發生期間居住於被告甲○○之
    住處，顯見其與被告甲○○關係良好，當無誣陷被告甲○○之理
    ，可認證人張○杰、己○○之前開證述應屬可信。再者，參照
    同案被告戊○○持用之門號0000000000號與同案被告己○○持用
    之門號0000000000號行動電話於107年7月6日1時25分許的監
    聽譯文，其等通話內容如下：
　　「己○○：喂。
　　戊○○：喂。
　　己○○：欸跟你講喔，等一下你過來的時候不要講到蟾蜍之類
    的你懂嗎，就是車錢給完你再跟下去...。
　　戊○○：喔你說這兩千給他完我就走了？
　　己○○：你要等我，阿不要講太多，懂嗎？
　　戊○○：喔我要等你喔？
　　己○○：你要等我阿，因為你還是要給我不是嗎？我要拿去給
    張○杰阿。
　　戊○○：喔～好。
　　己○○：然後這部分不要讓他知道。
　　戊○○：阿為什麼不是我直接拿去給他就好了？
　　己○○：這我不知道，剛剛甲○○在那邊靠邀說什麼，反正甲○○
    現在建了一堆事情出來，然後他就是說以後做事呢要有條理
    ，然後一個對一個，反正他說什麼送錢，要馬就是我去送，
    要馬就是我跟你送，反正最主要不管怎樣都要有我啦。
　　戊○○：好好好，我知道了。
　　己○○：然後說什麼...反正你過來再講，他講了很多有關你
    的事。
　　戊○○：好好，掰掰。
　　己○○：反正最主要就是在靠北說，好掰掰。」
　　綜觀上開通訊監察譯文內容及證人張○杰、己○○之前開證述
    ，並參以被告甲○○於偵查中亦自承其知悉同案少年張○杰、
    同案被告乙○○等人在做詐欺，同案少年張○杰會與其平分所
    獲取之報酬等語（見少連偵67卷一第55至56頁），可知被告
    甲○○雖未直接擔任第一線之提領款項或收取款項之車手或收
    水工作，然其實際上參與同案少年張○杰、同案被告乙○○、
    己○○、戊○○間之聯繫以及居間協調工作，更有指示同案被告
    己○○、戊○○關於如何收取所提領款項之具體分工、制訂規則
    ，同案被告己○○、戊○○亦聽從其與同案少年張○杰之指揮行
    事，被告甲○○亦有提供意見予同案少年張○杰、同案被告己○○關於如何侵吞所提領之詐欺款項相關細節，並與同案少年
    張○杰平分所獲取之報酬，足認被告甲○○與同案被告乙○○、
    己○○、戊○○、辛○○、同案少年張○杰間就本案犯行有犯意聯
    絡。
　⒍被告甲○○雖以前詞置辯，然按共同實施犯罪行為之人，在合
    同意思範圍以內，各自分擔犯罪行為之一部，相互利用他人
    之行為，以達其犯罪之目的者，即應對於全部所發生之結果
    ，共同負責；刑法之共同正犯，包括共謀共同正犯及實行共
    同正犯二者在內；祇須行為人有以共同犯罪之意思，參與共
    同犯罪計畫之擬定，互為利用他人實行犯罪構成要件之行為
    ，完成其等犯罪計畫，即克當之，不以每一行為人均實際參
    與部分構成要件行為或分取犯罪利得為必要（最高法院28年
    上字第3110號判例、96 年度台上字第1882號判決意旨參照
    ）。又以目前遭破獲之電話詐騙案件之運作模式，係先以電
    話詐騙被害人，待被害人受騙匯款後，再由擔任「車手」之
    人依指示出面負責提款及保管詐騙所得款項之行為，則無論
    係何部分，均係該詐欺集團犯罪計畫不可或缺之重要環節。
    本案被告甲○○雖未直接前往提領款項或收取款項，然其居間
    與其他同案被告聯繫、協調甚至制訂相關收取款項規則，就
    本案詐欺犯行提供具體建議，促使本案詐欺集團成員得以順
    利完成詐欺取財之行為，其亦因而獲取與同案少年張○杰平
    分報酬之利益，足徵被告甲○○係基於自己犯罪之意思參與該
    詐欺集團之分工，分擔犯罪行為之一部，並利用他人之行為
    ，以達詐欺犯罪之目的，被告甲○○自應就其所參與犯行所生
    之全部犯罪結果共同負責。是被告甲○○前開所辯，應屬卸責
    之詞，不足憑採。
　⒎至證人同案少年張○杰於本院審理中雖改口證稱：我沒有讓甲○○知道我在做詐欺，甲○○對詐欺集團的事情都不知情，甲○○
    也沒有幫我跟蟾蜍聯繫過事情，他也沒有參與我侵吞蟾蜍的
    詐欺贓款計畫等語（見本院卷二第240至248頁），然被告甲○○於偵查中已自承：如果蟾蜍跟己○○、戊○○有爭吵，或張○
    杰他們不接電話，蟾蜍都會打給我，叫我幫忙找他們，之後
    就會叫我幫忙轉達；張○杰有欠我錢，他說他賺的錢會還我
    一半，我看他在做這些事情，我知道他在做詐欺，而且蟾蜍
    也會一直跟我聯絡；辛○○遭手銬銬住當時蟾蜍一直在密我，
    當時張○杰、己○○要侵吞蟾蜍的錢，應該是車手獲得的款項
    ，蟾蜍一直問我他們在哪，我就把辛○○遭手銬銬住的照片傳
    給蟾蜍，蟾蜍就沒有再密我等語（見少連偵67卷一第810至8
    12頁），且證人張○杰於本院審理中之證述亦與其於偵查中
    之證述、證人己○○於偵查中之證述均不相符，足認證人張○
    杰前開於本院審理中之證述，應係有意迴護被告甲○○，不足
    採信。
　㈡被告辛○○部分：
　　上開犯罪事實，業據被告辛○○於本院審理中坦承不諱（見本
    院卷二第473頁），核與證人即同案被告己○○、戊○○ 、同案
    少年張○杰於偵訊中之證述情節相符（見偵38964卷一第491
    至539頁、第639至651頁，偵38964卷二第10至15頁，偵1908
    4卷第330至345頁，偵38965卷一第549至559頁，少連偵67卷
    二第6至12頁反面），復有被告辛○○107年6月13日自願受搜
    索同意書、新北市政府警察局中和分局107年6月13日搜索扣
    押筆錄、新北市政府警察局中和分局107年6月13日扣押物品
    目錄表各1份、107年6月13日ATM交易明細表4紙、監視器畫
    面翻拍照片共4張、扣案物照片共4張、扣案之提款卡照片共
    4張（見偵19084卷第33至45、59至61、63、67至69頁，他40
    43卷第55至56頁）、被告辛○○107年9月12日自願受搜索同意
    書、新北市政府警察局刑事警察大隊搜索扣押筆錄、新北市
    政府警察局刑事警察大隊扣押物品目錄表各1份、數位證物
    勘察採證同意書1紙、被告辛○○之手機照片共4張（見偵2966
    7卷第20至25、27、89至90頁）、本院107年度聲搜字第1860
    號搜索票、同案被告戊○○、己○○受搜索之新北市政府警察局
    刑事警察大隊搜索扣押筆錄、新北市政府警察局刑事警察大
    隊扣押物品目錄表各1份（見偵38965卷一第157至164頁，偵
    38964卷一第319至325頁）、本院108年度聲搜字第52號搜索
    票、被告甲○○受搜索之新北市政府警察局刑事警察大隊搜索
    扣押筆錄、新北市政府警察局刑事警察大隊扣押物品目錄表
    各2份、扣押物品照片14張、被告甲○○之手機照片3張（見少
    連偵67卷一第125至127、129至141、145至151頁）、本院10
    8年度聲搜字第451號搜索票、同案被告乙○○受搜索之新北市
    政府警察局刑事警察大隊搜索扣押筆錄、新北市政府警察局
    刑事警察大隊扣押物品目錄表各1份、扣押物品照片2張（見
    少連偵140卷一第51至57、59頁）、外交部領事事務局107年
    10月15日領政字第1075129280號函暨辛○○中華民國普通護照
    申請書、委任書、戶籍謄本1份（見偵29667卷第176至179頁
    ）、107年8月7日被告辛○○試卡監視器影像（見偵29667卷第
    341頁）、「向錢走」（同案被告乙○○之臉書頁面截圖（見
    偵38964卷一第629至630頁）、本院核發之通訊監察書共18
    份（見偵38964卷一第455至472頁，偵38965卷一第405至406
    頁，少連偵67卷一第773至794頁，少連偵140卷二第365至37
    4頁）、通訊監察譯文共7份（見偵29667卷第144至160頁，
    偵38964卷一第77至93頁、119至130頁，偵38965卷一第125
    頁，少連偵67卷一第107至117、211至229頁）及附表一編號
    1、3至10所示之各告訴人、被害人之供述及書證在卷可佐，
    足認被告辛○○前開任意性自白核與事實相符，堪以採信。
　㈢綜上所述，本案事證明確，被告2人上開犯行均堪以認定，應
    予依法論科。
三、論罪科刑：
  ㈠核被告甲○○就附表一編號8部分所為，係犯刑法第339條之4第
    1項第2款之三人以上共同詐欺取財罪及同法第339條之2第1
    項之以不正之方法由自動付款設備取得他人之物罪；其就附
    表一編號9、10部分所為，均係犯刑法第339條之4第1項第2
    款之三人以上共同詐欺取財罪；被告辛○○就附表一編號1、3
    至7、9、10部分所為，均係犯刑法第339條之4第1項第2款之
    三人以上共同詐欺取財罪；被告辛○○就附表一編號8部分所
    為，係犯刑法第339條之4第1項第2款之三人以上共同詐欺取
    財罪及同法第339條之2第1項之以不正之方法由自動付款設
    備取得他人之物罪。
  ㈡起訴書雖認被告辛○○上開犯行應依兒童及少年福利與權益保
    障法第112條第1項前段規定加重其刑等語，然被告辛○○於本
    院審理中供稱：我主要是跟戊○○聯絡，己○○很少會跟我聯絡
    ，我不知道甲○○和張○杰的年紀，我也不認識甲○○等語（見
    本院卷一第323頁，本院卷二第412頁），且被告甲○○、同案
    少年張○杰於本案行為時均已滿17歲，其等外觀及行為舉止
    應非稚氣，卷內亦無其他證據證明被告辛○○知悉告甲○○、同
    案少年張○杰未滿18歲，是無從依兒童及少年福利與權益保
    障法第112條第1項前段之規定加重其刑，起訴書此部分記載
    容有未恰。
  ㈢另起訴書雖認被告2人就附表一編號8所示犯行亦涉犯刑法第3
    39條之4第1項第1款冒用公務員名義詐欺取財罪嫌，然本案
    雖係詐欺集團不詳成員以冒用員警、檢察官等公務員名義而
    遂行附表一編號8所示之詐欺取財犯行，而被告甲○○於本案
    中係擔任「車手」及「收水」間之協調工作，被告辛○○亦僅
    擔任「車手」工作，並非擔任主導本案犯罪之人，依其等分
    工情況亦非屬詐欺集團核心工作，且卷內並無積極證據可資
    證明被告2人知悉其等所屬詐欺集團實際上以如何方式下手
    詐騙附表一編號8之告訴人癸○○，則依「所犯重於犯人所知
    或相等者，從其所知」之法理，應僅能論以刑法第339條之4
    第1項第2款之罪，難認被告2人亦成立同條項第1款冒用公務
    員名義之加重條件，併此敘明。
  ㈣被告甲○○就附表一編號8至10所示犯行及被告辛○○就附表一編
    號1、3至10所示犯行，與同案被告乙○○、己○○、戊○○、同案
    少年張○杰及其他詐欺集團其他成員間，有犯意聯絡及行為
    分擔，均應論以共同正犯。被告辛○○就附表一編號1、3、5
    至10所示之多次提領行為，均是基於同一個犯罪目的，對同
    一被害人受詐欺之款項，於緊接之時間、地點所為，各行為
    之獨立性極為薄弱，依一般社會健全觀念，難以強行分開，
    故在刑法評價上，應視為數個舉動之接續施行，合為包括之
    一行為予以評價，較為合理，而均論以接續犯。被告甲○○、
    辛○○就附表一編號8部分犯行，係以一行為同時犯上開三人
    以上共同詐欺取財罪、以不正之方法由自動付款設備取得他
    人之物罪二罪，為想像競合犯，應依刑法第55條規定，從一
    重之三人以上共同詐欺取財罪論處。另被告甲○○所涉附表一
    編號8至10所示之加重詐欺取財犯行、辛○○所涉附表一編號1
    、3至10所示之加重詐欺取財犯行，均分別侵害各告訴人、
    被害人之獨立財產監督權，且犯罪之時間、空間亦有相當差
    距，且犯罪行為各自獨立，犯意各別，行為互殊，應予分論
    併罰。
  ㈤被告甲○○、辛○○所犯就附表一編號8部分所示之刑法第339條
    之2第1項以不正方法由自動付款設備取得他人之物之罪，起
    訴事實並未述及，惟此部分與被告2人所犯三人以上共同詐
    欺取財罪犯行，有想像競合犯裁判上一罪關係，為起訴效力
    所及，且業經本院告知所犯罪名（見本院卷二第472至473頁
    ），無礙被告2人之訴訟防禦權，本院自得併予審理。
  ㈥按犯罪之情狀顯可憫恕，認科以最低刑度仍嫌過重者，得酌
    量減輕其刑，刑法第59條定有明文，所謂顯可憫恕，係指被
    告之犯行有情輕法重之情，客觀上足以引起一般人同情，處
    以法定最低刑度仍失之過苛，尚堪憫恕之情形而言。查被告
    辛○○固於本案詐欺集團內擔任向車手收取款項之工作，惟考
    量其為中度身心障礙者，此有中華民國身心障礙證明影本1
    紙在卷可查（見本院卷第331至332頁），其身心狀況顯然較
    一般人為弱勢，且其並非詐欺集團之核心成員，僅係聽人指
    示提領詐欺並交付他人，亦有疑似因本案遭同案被告強制及
    恐嚇危害安全之情形，此觀本案起訴書自明，是其與上游策
    畫者及實際實行詐術者相比，惡性較輕，實際分得之不法利
    益亦屬有限，另考量其犯後已坦承犯行，態度尚可，如逕行
    科予重刑，未免過苛。本院綜合上開各情，認被告辛○○就附
    表一編號1、3至7、9至10所示各次犯行之犯罪情節，依刑法
    第339條之4第1項第2款三人以上共同詐欺取財罪，其法定刑
    度為1年以上7年以下有期徒刑，縱科以最低度刑，仍有情輕
    法重之虞，爰就被告辛○○所犯附表一編號1、3至7、9至10所
    示犯行，均依刑法第59條規定酌減其刑。
  ㈦爰以行為人之責任為基礎，審酌被告甲○○、辛○○正值青年，
    不思以正當途徑賺取所需，竟貪圖報酬，加入詐欺集團之犯
    罪組織擔任居間協調、領款車手之角色，無視政府一再宣示
    掃蕩詐欺集團決心，侵害各告訴人之財產法益，嚴重破壞社
    會秩序，所為實有不該；兼衡其等在本案犯罪中所扮演之角
    色及參與犯罪之程度、詐取款項金額，並考量被告甲○○、辛○○於本案行為前尚無經法院判處有期徒刑之前科紀錄，此有
    臺灣高等法院被告前案紀錄表2份在卷可查（見本院卷一第1
    3至16、33至40頁）；另斟酌被告甲○○始終矢口否認犯行、
    被告辛○○終能坦承犯行之犯後態度，及其等於該詐欺集團內
    之分工程度及從屬關係，兼衡被告2人之犯罪動機、目的、
    手段、所生損害，及被告甲○○自述國中肄業、目前從事粗工
    、經濟狀況勉持、被告辛○○自述高中肄業之智識程度、目前
    從事臨時工、經濟狀況勉持，並領有中度身心障礙證明等一
    切情狀（見本院卷一第331頁，本院卷二第396、473頁），
    分別量處如附表一編號8至10及附表一編號1、3至10主文欄
    所示之刑。本院另考量被告2人各項犯行均為參與同一詐欺
    集團期間所為，犯罪類型之同質性甚高，且其等行為態樣、
    手段均屬近似，責任非難重複性程度較高，於定刑上有較大
    之減讓空間等情狀，定其等應執行之刑如主文所示。
五、沒收：
  ㈠按供犯罪所用、犯罪預備之物或犯罪所生之物，屬於犯罪行
    為人者，得沒收之，刑法第38條第2項前段定有明文。查扣
    案如附表二編號1、2所示之行動電話共2支，為被告辛○○所
    有，係其與本案詐欺集團成員戊○○聯繫所用之物乙情，業據
    被告辛○○於偵訊中供述明確（見偵19084卷第350頁）；又扣
    案如附表三編號1所示之門號0000000000號行動電話，為被
    告甲○○與同案被告己○○聯繫使用乙節，有其等通訊監察譯文
    在卷可查（見偵38964卷一第119頁），均為供犯罪所用之物
    ，爰依刑法第38條第2項前段規定，均宣告沒收。
  ㈡至被告辛○○遭扣案如附表二編號3所示之現金14萬元，業經實
    際合法發還被害人寅○○，此有本院110年度聲字第1160號裁
    定在卷可查，爰依刑法第38條之1第5項規定，不予宣告沒收
    。另扣案如附表二編號4、5所示之臺灣銀行、第一銀行帳戶
    之提款卡等物，固係供本件犯罪所用之物，然本案上開帳戶
    均經遭警示而停止使用，是該等物品已失其效用，予以沒收
    已不具刑法上之重要性，而無宣告沒收之必要，爰亦不予宣
    告沒收。至其餘扣案物，卷內無證據證明與被告2人所犯附
    表一編號1、3至10所示犯行相關，爰均不予宣告沒收。
  ㈢按犯罪所得，屬於犯罪行為人者，沒收之，但有特別規定者
    ，依其規定；再按前2項之沒收，於全部或一部不能沒收或
    不宜執行沒收時，追徵其價額，刑法第38條之1第1項、第3
    項分別定有明文。又按共同正犯犯罪所得之沒收、追徵，應
    就各人所分得之數為之。所謂各人「所分得」之數，係指各
    人「對犯罪所得有事實上之處分權限」而言。因此，若共同
    正犯各成員內部間，對於犯罪所得分配明確時，應依各人實
    際所得宣告沒收（最高法院107年度台上字第2989號判決意
    旨參照）。經查，同案少年張○杰於偵訊中證稱：我的報酬
    是提領款項的1％，我會分一半給甲○○等語（見少連偵67卷二
    第7頁），被告辛○○於偵查中自承：我一天領錢的報酬是1,0
    00元等語（見偵19084卷第293頁），則被告甲○○就附表一編
    號8所示犯行所取得之報酬為6,430元（計算式：1,286,000
    元ｘ1％ｘ0.5＝6,430元）、其就附表一編號9所示犯行所取得之
    報酬為500元（計算式：100,000元ｘ1％ｘ0.5＝500元）、其就
    附表一編號10所示犯行所取得之報酬為1650元（計算式：33
    0,000元ｘ1％ｘ0.5＝1,650元），以及被告辛○○因本案附表一編
    號1、3至10所示犯行共獲得15,000元之報酬（每日提款報酬
    為1,000元，提款日期分別為：107年6月7日、同年月11日、
    同年月13日、同年7月3日至8日、同年月10日、同年月12日
    、同年月23日、同年月24日、同年月26日、同年月28日，共
    計15日，計算式：1,000元x15＝15,000元），上開犯罪所得
    雖均未扣案，仍應依刑法第38條之1第1項、第3項之規定，
    宣告沒收，於全部或一部不能沒收或不宜執行沒收時，均追
    徵其價額。
貳、管轄錯誤部分：
一、公訴意旨意旨另以：被告甲○○就附表一編號1至7所示部分，
    係犯組織犯罪條例第3條第1項後段之參與犯罪組織罪嫌及刑
    法第339條之4第1項第1款、第2款之三人以上共同冒用公務
    員名義詐欺取財罪、同條項第2款之三人以上共同詐欺取財
    罪等語。
二、按少年有觸犯刑罰法律之行為者，由少年法院依本法處理之
    ；檢察官受理一般刑事案件，發現被告於犯罪時未滿18歲者
    ，應移送該管少年法院。但被告已滿20歲者，不在此限；前
    項但書情形，檢察官應適用本法第4章之規定進行偵查，認
    應起訴者，應向少年法院提起公訴，少年事件處理法第3條
    第1項第1款、少年事件處理法施行細則第7條第1、2項分別
    定有明文。次按直轄市設少年法院，其他縣（市）得視其地
    理環境及案件多寡分別設少年法院；尚未設少年法院地區，
    於地方法院設少年法庭。但得視實際情形，其職務由地方法
    院原編制內人員兼任，依本法執行之，少年事件處理法第5
    條亦有明文。又無管轄權之案件，應諭知管轄錯誤之判決，
    並同時諭知移送於管轄法院，且得不經言詞辯論為之，刑事
    訴訟法第304條、第307條分別定有明文。經查：被告甲○○係
    89年6月26日生，此有其個人戶籍資料查詢結果在卷可稽，
    是被告甲○○於本案所涉參與犯罪組織及附表一編號1至7所示
    各次犯行犯罪日期（即107年6月7日至同年月13日）確為未
    滿18歲之少年無訛，且於檢察官受理案件後偵查終結時亦未
    滿20歲（起訴日期為109年5月12日），則依上開規定意旨，
    被告甲○○所涉附表一編號1至7所示部分應移送本院少年法庭
    ，由少年法庭為適法之處理。
據上論斷，應依刑事訴訟法第299條第1項前段、第307條（依刑
事判決精簡原則，僅記載程序法條），判決如主文。
本案經檢察官庚○○提起公訴，檢察官陳姵伊到庭執行職務。
中　　華　　民　　國　　111 　年　　1 　　月　　26　　日
                  刑事第十八庭  審判長法　官　詹蕙嘉
　　　　　　　　　
　　　　　　　　　　　　　　　　　　　法　官　劉容妤
　　　　　　　　　
　　　　　　　　　　　　　　　　　　　法　官　劉明潔
　　　　　　　　　
以上正本證明與原本無異。
如不服本判決應於收受判決後20日內向本院提出上訴書狀，並應
敘述具體理由；其未敘述上訴理由者，應於上訴期間屆滿後20日
內向本院補提理由書（均須按他造當事人之人數附繕本）「切勿
逕送上級法院」。
                  　　　              書記官　連思斐
中　　華　　民　　國　　111 　年　　1 　　月　　26　　日
附錄本案論罪科刑法條全文：
中華民國刑法第339 條之4
犯第339條詐欺罪而有下列情形之一者，處1年以上7年以下有期
徒刑，得併科1百萬元以下罰金：
一、冒用政府機關或公務員名義犯之。
二、三人以上共同犯之。
三、以廣播電視、電子通訊、網際網路或其他媒體等傳播工具，
    對公眾散布而犯之。
前項之未遂犯罰之。
中華民國刑法第339條之2
（違法由自動付款設備取得他人之物之處罰）
意圖為自己或第三人不法之所有，以不正方法由自動付款設備取
得他人之物者，處3年以下有期徒刑、拘役或30萬元以下罰金。
以前項方法得財產上不法之利益或使第三人得之者，亦同。
前二項之未遂犯罰之。
附表一：
編號 被害人/告訴人 詐騙時間、手法 匯款時間（民國）、金額（新臺幣）、帳戶 提領時間、地點、金額（新臺幣）、收水時間、地點 相關證據出處 主文 1 子○○（被害人） 107年6月7日9時許，某詐欺集團成員佯裝為子○○之友人，致電要求匯款3萬元云云，致子○○陷於錯誤，依指示匯款至右列帳戶。 107年6月7日12時20分許，匯款3萬元至臺灣銀行000000000000號（戶名:蔡慧亭） 辛○○於107年6月7日12時43分至46分12秒止，在新北市○○區○○路000號之統一便利商店自動櫃員機接續提領左列款項。嗣後在不詳地點，交付左列款項予戊○○，再由戊○○在新北市中和區某公廟廁所交付己○○，由己○○交付乙○○。 1.辛○○於107年11月20日警詢中供之述（見偵19084卷第307-313頁) 2.戊○○於107年12月5日警詢中之供述（見偵38965卷一第9-37頁） 3.己○○於107年12月6日於警詢中之供述、107年12月7日於偵訊中之供述及具結證述（見偵38964卷一第41-76頁、第491-539頁) 4.子○○於警詢中之證述（見偵19084卷第267-271頁) 5.臺灣銀行帳號000000000000存摺存款歷史明細批次查詢（見他4043卷第61頁） 6.星展銀行帳號000000000000交易明細（見偵19084卷第217頁） 7.子○○提出之存摺內頁交易明細（見偵19084卷第285頁） 8.辛○○提領款項之監視器畫面影像（見偵29667卷第335頁） 甲○○被訴部分管轄錯誤，移送本院少年法庭。 辛○○犯三人以上共同詐欺取財罪，處有期徒刑捌月。扣案如附表二編號1、2所示之物均沒收。 2 丙○○（告訴人） 107年6月7日12時35分時，某詐欺集團成員假冒中華電信員工，致電佯稱丙○○欠費，再轉接由自稱高雄市偵一隊隊長處，稱其帳戶涉及洗錢防制法，需要監管其金錢云云，並傳真高雄地檢署監管科收據1紙予丙○○，致丙○○因而陷於錯誤，先後依指示交付現金76萬元予不詳詐欺集團成員及匯款至右列銀行帳戶。 107年06月8日10時50分許，匯款15萬元至台南西門路郵局00000000000000號（戶名：吳佩玲） 辛○○（此部分參與犯罪組織及加重詐欺取財犯行，業經臺灣桃園地方法院以107訴798號刑事判決確定，非本案起訴範圍）於107年6月8日11時7分至13分許，在新北市○○區○○路000號之統一便利商店潭安門市自動櫃員機接續提領共15萬元。嗣後上開地點附近巷內，將所提領款項交付戊○○，由戊○○交付己○○、少年張○杰，己○○、少年張○杰再交付乙○○。 1.辛○○於107年6月21日警詢中之供述（見偵38964卷一第215-219頁） 2.戊○○於107年12月5日警詢中之供述（見偵38965卷一第9-37頁） 3.己○○於107年12月6日警詢、107年12月7日偵訊之供述及具結證述（見偵38964卷一第41-76、491-539頁） 4.丙○○於警詢中證述（見偵38964卷一第359-364頁） 5.中華郵政帳號00000000000000客戸歷史交易清單（見偵29667第363-365頁） 6.被害人丙○○遭提領監視器影像、熱點資料案件詳細列表（見偵38964卷一第9-12頁） 甲○○被訴部分管轄錯誤，移送本院少年法庭。 3 卯○○（被害人） 107年6月11日10時許，某詐欺集團成員佯裝為卯○○之友人，致電稱欲借款支付母親住院款項云云，致卯○○陷於錯誤，依指示匯款至右揭帳戶。 107年6月11日12時46分許，轉帳3萬元至台南西門路郵局00000000000000號（戶名：吳佩玲） 辛○○於107年6月11日12時51分至52分許，在新北市○○區○○路000○0號自動櫃員機接續提領共3萬元。嗣後於同日15時15分許，在新北市○○區○○路0○0○0號附近，將所提領款項交付戊○○，戊○○再交付己○○、少年張○杰，少年張○杰在不詳地點交付乙○○。 1.辛○○108年1月15日於警詢中之供述（見偵29667第447-453頁） 2.戊○○108年1月23日警詢、108年1月25日偵訊之供述及具結證述（見偵38965卷一第527-533、549-559頁） 3.己○○於108年1月23日警詢、108年1月25日偵訊之供述及具結證述（見偵38964卷一第619-625、639-651頁） 4.卯○○於警詢中之證述（見偵29667第369-371頁) 5.中華郵政帳號00000000000000客戸歷史交易清單（見偵29667第363-365頁） 6.臺企銀帳號0000000000活期存款交易明細（見偵29667第378頁） 7.辛○○提領款項監視器影像、熱點資料案件詳細列表（見偵38964卷一第572-573頁） 甲○○被訴部分管轄錯誤，移送本院少年法庭。 辛○○犯三人以上共同詐欺取財罪，處有期徒刑捌月。扣案如附表二編號1、2所示之物均沒收。 4 丁○○（告訴人） 107年6月11日12時38分許前某時，某詐欺集團佯裝為丁○○之友人，致電表示欲借款應急云云，致丁○○陷於錯誤，依指示匯款至右揭帳戶。 107年6月11日13時10分許無摺存款2萬元至台南西門路郵局00000000000000號（戶名：吳佩玲） 辛○○於107年6月11日13時33分33秒，在新北市○○區○○路○000號自動櫃員機提領1萬9,000元，又於同日15時15分許，在新北市○○區○○路0○0○0號之自動櫃員機提領900元。嗣後上開地點附近，將所提領款項交付戊○○，戊○○再交付己○○、少年張○杰，少年張○杰在不詳地點交付乙○○。 1.辛○○108年1月15日於警詢中之供述（見偵29667第447-453頁） 2.戊○○於108年1月23日警詢、108年1月25日偵訊之供述及具結證述（見偵38965卷一第527-533、549-559頁） 3.己○○於108年1月23日警詢、108年1月25日偵訊之供述及具結證述（見偵38964卷一第619-625、第639-651頁） 4.丁○○於警詢中之證述（見偵29667第391-393頁） 5.中華郵政帳號00000000000000客戸歷史交易清單（見偵29667第363-365頁） 6.存款人收執聯（見偵38964卷一第595頁 7.郵政無摺存款單（見偵29667第414頁） 8.辛○○提領款項之監視器影像、熱點資料案件詳細列表（見偵29667第409-411頁） 9.丁○○手機翻拍照片（見偵29667第403-407頁） 甲○○被訴部分管轄錯誤，移送本院少年法庭。 辛○○犯三人以上共同詐欺取財罪，處有期徒刑捌月。扣案如附表二編號1、2所示之物均沒收。 5 丑○○（告訴人） 107年6月11日12時5分許，某詐欺集團成員佯裝為丑○○之友人，致電表示欲借款應急云云，致丑○○陷於錯誤，依指示匯款至右揭帳戶。 107年6月11日13時32分許（入帳時間14時40分許）存款6萬元至台南西門路郵局00000000000000號（戶名：吳佩玲） 辛○○於107年6月11日14時51分至53分許，在新北市○○區○○路00號之自動櫃員機接續提領左列金額6萬元。嗣後於同日15時15分許，在新北市○○區○○路0○0○0號附近，將所提領款項交付戊○○，戊○○再交付己○○、少年張○杰，少年張○杰在不詳地點交付乙○○。 1.辛○○於108年1月15日警詢中之供述（見偵29667第447-453頁） 2.戊○○108年月23日警詢、108年1月25日偵訊之供述及具結證述（見偵38965卷一第527-533、549-559頁） 3.己○○108年1月23日警詢、108年1月25日偵訊之供述及具結之證述（見偵38964卷一第619-625、639-651頁） 4.丑○○於警詢中之證述（見偵29667卷第425-429頁） 5.中華郵政帳號00000000000000客戸歷史交易清單（見偵29667卷第363-365頁） 6.玉山銀行匯款申請書（見偵29667卷第432頁） 7.辛○○提領被害人丑○○影像、熱點資料案件詳細列表（見偵29667卷第433-435頁） 甲○○被訴部分管轄錯誤，移送本院少年法庭。 辛○○犯三人以上共同詐欺取財罪，處有期徒刑捌月。扣案如附表二編號1、2所示之物均沒收。 6 巳○○（告訴人） 107年6月13日9時30分，某詐欺集團成員佯裝為巳○○之友人，致電欲借款應急云云，致巳○○陷於錯誤，依指示匯款至右揭帳戶。 107年6月13日11時56分許，在第一商業銀行桃園分行，匯款8萬5,000元至第一銀行00000000000號（戶名：劉易果） 辛○○於107年6月13日12時14分至31分許，在新北市○○區○○路000號自動櫃員機接續提領共8萬4,900元。嗣後在新北市中和區景安路504巷附近康是美旁巷子，將提領上開款項交付戊○○，戊○○在址設新北市○○區○○路000號之福和宮廁所內再交付予己○○、少年張○杰，再轉交予乙○○。 1.辛○○107年11月20日警詢之供述（見偵19084卷第307-313頁） 2.戊○○107年12月5日警詢之供述（見偵38965卷一第9-37頁） 3.己○○107年12月6日警詢、107年12月7日偵訊之供述及具結證述（見偵38964卷一第41-76、491-539頁） 4.巳○○於警詢之證述（見偵19084第237-239頁） 5.第一銀行帳號00000000000存摺存款客戶歷史交易明細表（見他4043卷第52頁） 6.第一商業銀行存款存裉聯（見偵19084卷第245頁） 7.辛○○提領款項之監視器影像（見偵29667卷第337-339頁） 8.107年6月13日新北市中和區南山路127巷内監視器畫面（見偵38964卷一第229頁） 甲○○被訴部分管轄錯誤，移送本院少年法庭。 辛○○犯三人以上共同詐欺取財罪，處有期徒刑捌月。扣案如附表二編號1、2所示之物均沒收。 7 寅○○（被害人） 107年6月13日某時許，某詐欺集團成員佯裝為寅○○之堂哥，致電稱欲借款云云，致寅○○陷於錯誤，依指示匯款至右揭帳戶。 107年6月13日13時18分許，無摺存款20萬元至台北富邦銀行000000000000號（戶名：陳志翔） 辛○○於107年6月13日13時37分至41分許，在新北市○○區○○路000巷00弄00號統一便利商店永華門市之自動櫃員機接續提領共12萬元。嗣後因形跡可疑為警盤查，當場扣得現金14萬元（其中2萬元為同日14時53分25秒，在新北市○○區○○路000號國泰世華雙和分行之自動櫃員機於警方控制下提領，扣案現金14萬元已全數發還寅○○）。 1.寅○○於警詢及偵訊中之證述（見偵19084卷第179-183、253-255頁） 2.北富銀帳號000000000000對帳單細項（見他4043卷第73-75頁） 3.台北富邦銀行存入存根（見偵19084卷第185頁） 4.簡訊照片（見偵19084卷第187-189頁） 5.台北富邦銀行提款卡及交易明細照片（見偵19084卷第193頁） 6.寅○○手機簡訊翻拍照片（見偵19084卷第191-192頁） 7.被害人寅○○遭提領監視器影像、熱點資料案件詳細列表（見偵38964卷一第15-18頁） 甲○○被訴部分管轄錯誤，移送本院少年法庭。 辛○○犯三人以上共同詐欺取財罪，處有期徒刑捌月。扣案如附表二編號1、2所示之物均沒收。 8 癸○○（告訴人） 107年6月28日14許，某詐欺集團成員佯稱為健保局人員致電癸○○，表示癸○○因詐領健保費，健保卡將被停卡，另有自稱刑事組組長、檢察官謝宗甫之人致電癸○○，佯稱其涉嫌洗錢案，須將金融卡寄到指定地址配合調查，並傳真「臺灣臺北地方法院地檢署刑事傳票」、「臺灣臺北地方法院地檢署強制執行資產凍結執行書」予癸○○，癸○○因而陷於錯誤，遂依指示於107年7月2日在花蓮市○○路00號統一便利商店如意門市，將右揭帳戶提款卡以郵寄方式寄出。 107年7月2日某時許，在花蓮市○○路00號之統一便利商店寄出臺北吳興郵局00000000000000號帳戶、國泰世華銀行000000000000號帳戶、臺灣銀行000000000000號帳戶提款卡各1張。 1.辛○○先於107年7月3日19時3分許至14分許，在新北市○○區○○路0段000○00號全家便利商店中和環球店自動櫃員機，自左列臺北吳興郵局00000000000000號帳戶內接續提領共12萬1,000元。再於107年7月3日19時44分至56分許，在新北市○○區○○路0段000號2樓環球購物中心自動櫃員機，自左列國泰世華銀行0000000000000號帳戶內接續領共10萬元。 2.辛○○嗣後在新北市中和區中山路環球百貨廁所，將上開款項交付戊○○，戊○○於同日20時43分許後某時許，在台北市大龍街91巷附近之公廁，交付己○○、少年張○杰、乙○○。 1.辛○○107年11月20日警詢之供述（見偵19084卷第307-313頁） 2.戊○○107年12年5日警詢、108年3月27日偵訊之供述（見偵38965卷一第9-37頁、偵38965卷二第8-1頁） 3.己○○107年12月6日警詢、107年12月7日偵訊、108年3月27日偵訊之供述（見偵38964卷一第41-76、491-539頁，偵38964卷二第10-15頁） 4.癸○○警詢、偵訊具結之證述（見偵29667卷第221-227頁、花蓮縣警局偵查卷宗第14-17頁、花檢107偵4817卷第25-26頁） 5.中華郵政帳號00000000000000客戶歷史交易清單（見偵19084卷第365-367頁） 6.中華郵政癸○○帳號00000000000000存摺封面及內頁明細（見偵29667卷第271-273頁） 7.國泰世華銀行帳號000000000000交易明細（見偵19084卷第369-383頁） 8.國泰世華銀行癸○○帳號000000000000存摺封面及內頁明細（見偵29667卷第255-265頁） 9.臺銀帳號000000000000存摺存款歷史明細批次查詢（見偵19084卷第385-390頁） 10.台灣銀行癸○○帳號000000000000存摺封面及內頁明細（見偵29667卷第277-281頁） 11.辛○○提領畫面（見偵29667卷第291-305頁） 12.107年7月6日三重區正義北路麥當勞監視器影像（見偵29667卷第161-165頁） 13.癸○○案辛○○詐騙案提領紀錄表(見花蓮縣警局偵查卷宗第40-43頁） 14.癸○○提款卡遭詐騙提領一覽表（見偵29667卷第285-287頁） 甲○○犯三人以上共同詐欺取財罪，處有期徒刑壹年陸月。扣案如附表三編號1所示之物沒收。未扣案之犯罪所得新臺幣陸仟肆佰參拾元沒收，於全部或一部不能沒收或不宜執行沒收時，追徵其價額。 辛○○犯三人以上共同詐欺取財罪，處有期徒刑壹年壹月。扣案如附表二編號1、2所示之物均沒收。     辛○○於107年7月4日9時58分許至10時2分許，在新北市○○區○○路000○0號統一便利商店景圓門市自動櫃員機，自左列國泰世華銀行0000000000000號內接續提領共10萬元。嗣後在新北市中和區圓通路駭客網站後方公園附近，將上開款項交付戊○○，戊○○交付少年張○杰，再由少年張○杰交付乙○○。       辛○○於107年7月5日8時9分許至8時11分許，在新北市○○區○○路000號全家便利商店中和力行店之自動櫃員機，自左列國泰世華銀行0000000000000號內接續提領共10萬元。嗣後在上開提款地點附近將上開款項交付戊○○，再由戊○○交付己○○或少年張○杰，轉交乙○○。       辛○○於107年7月5日14時59分至15時3分許，在新北市○○區○○街000號全家便利商店中興店自動櫃員機，自左列臺灣銀行000000000000號帳戶內接續提領共15萬元。嗣後在上開提款地點附近將上開款項交付戊○○，再由戊○○交付己○○或少年張○杰，再轉交乙○○。       辛○○於107年7月6日0時4分許至0時5分許，在新北市○○區○○街00號全家便利商店新和店自動櫃員機，自左列臺灣銀行000000000000號帳戶內提領1萬5,000元；又於同0時20分許至0時22分許，在新北市○○區○○街00號全家便利商店新和店自動櫃員機，自左列國泰世華銀行000000000000號帳戶內接續提領共10萬元；再於107年7月6日8時31分至34分許，在新北市○○區○○里○○路000號萊爾富永富店（起訴書誤載為新北市○○區○○街000號全家便利商店中興店，應予更正），自左列臺灣銀行000000000000號帳戶內接續提領共10萬元。嗣後辛○○於107年7月6日8時34分後某時許，在新北市○○區○○街000號全家便利商店中興店附近，將上開款項交付戊○○，戊○○再交給己○○或少年張○杰，轉交乙○○。       辛○○於107年7月7日0時8分許至0時10分許，在新北市○○區○○路0段00號全家便利商店天台店自動櫃員機，自左列國泰世華銀行000000000000號帳戶內接續提領10萬元。嗣後在提款附近將上開款項交給戊○○、己○○，戊○○、己○○在台北市某地點，交付乙○○。       辛○○於107年7月8日0時2分許至0時3分許，在新北市○○區○○○路00號萊爾富北縣重盈店自動櫃員機，自左列國泰世華銀行000000000000號帳戶內接續提領共4萬元；又於107年7月8日0時13分至14分許，在新北市○○區○○○路000號萊爾富三重文化店自動櫃員機，自左列國泰世華銀行000000000000號帳戶內接續提領共6萬元。嗣後在新北市○○區○○○路00號麥當勞廁所內將上開款項交付戊○○、己○○，再轉交付乙○○。       辛○○於107年7月10日7時58分許至8時許，在台北市○○區○○路0段000號全家便利商店龍山店自動櫃員機，自左列國泰世華銀行000000000000號帳戶內接續提領共8萬元；又於107年7月10日某時許，在台北市○○區○○路0段000號統一便利商店宏旭店自動櫃員機，自左列國泰世華銀行000000000000號帳戶內接續提領共2萬元。嗣後在提款附近，將上開款項交付戊○○，戊○○在新北市中和區某地點交付己○○，己○○在臺北市延平北路5段加油站附近交付乙○○。       辛○○於107年7月11日0時14分至18分許，在新北市○○區○○街000號統一便利商店景鑽門市店自動櫃員機，自左列國泰世華銀行000000000000號帳戶內接續提領共10萬元。嗣後在上開提款地點附近，將上開款項交付戊○○，戊○○再交付己○○，由己○○於台北橋下停車場交付乙○○。       辛○○於107年7月12日6時18分許至22分許，在臺北市○○區○○○路0段000巷0弄0號全家便利商店館中店自動櫃員機，自左列國泰世華銀行000000000000號帳戶內接續提領共10萬元。嗣後在上開提款地點附近，將上開款項交付戊○○，戊○○再交付己○○或少年張○杰，由己○○或少年張○杰在臺北市延平北路5段加油站附近交付乙○○。（上述歷次提領款項金額共計128萬6,000元）   9 辰○○（告訴人） 107年7月23日某時許，某詐欺集團成員佯裝為辰○○之配偶之友人，致電辰○○之配偶稱欲借款周轉云云，致辰○○及因而陷於錯誤，依指示匯款至右揭帳戶。 107年7月23日14時46分許，在桃園市○○區○○路0段000號大湳郵局存款10萬元至土城平和郵局00000000000000號（戶名：賴仁傑） 辛○○於107年7月23日14時59分許起至15時1分許，在新北市○○區○○路00號之全家便利商店勝華店自動櫃員機，接續提領共10萬元。嗣後在新北市中和區南山路127巷內崗亭將款項交付戊○○，戊○○在上址中和福和宮的廁所內再交付少年張○杰，由少年張○杰交付乙○○。 1.辛○○107年11月20日警詢之供述（見偵19084卷第307-313頁） 2.戊○○107年12月6日警詢之供述（見偵38965卷一第63-95頁） 3.己○○107年12月6日警詢、同日偵訊之供述及具結證述（見偵38964卷一第41-76、P491-539頁） 4.辰○○於警詢之證述（見偵29667卷第47-49頁） 5.中華郵政帳號00000000000000客戶歷史交易清單（見偵38964卷一第417-423頁） 6.107年7月23日存款人收執聯（見偵29667卷第50頁） 7.提領監視器影像、熱點資料案件詳細列表（見偵38964卷一第25頁） 8.帳號00000000000000000提領明細表（見偵29667卷第29頁） 甲○○犯三人以上共同詐欺取財罪，處有期徒刑壹年貳月。扣案如附表三編號1所示之物沒收。未扣案之犯罪所得新臺幣伍佰元沒收，於全部或一部不能沒收或不宜執行沒收時，追徵其價額。 辛○○犯三人以上共同詐欺取財罪，處有期徒刑捌月。扣案如附表二編號1、2所示之物均沒收。 10 壬○○（告訴人） 107年7月24日10時許，某詐欺集團成員佯裝為壬○○之友人致電表示欲借款云云，致壬○○陷於錯誤，遂依指示匯款至右揭帳戶。 先於107年7月24日13時15分許、13時17分許，網路轉帳5萬元、3萬元至華南銀行000000000000號帳戶（戶名：林思嘉)；再於同月26日12時50分許，網路轉帳25萬元至台中商業銀行000000000000號（戶名：杜嘉雯） 辛○○107年7月24日13時35分至37分許，在新北市○○區○○路0段000號(中和環球百貨2樓-中國信託自動櫃員機)，自左列華南銀行000000000000號帳戶內接續提領共8萬元。嗣後在上開提款地點2樓廁所，交付款項與戊○○、己○○，戊○○再交付己○○，己○○在台北市延平北路5段附近加油站交付乙○○。 1.辛○○107年9月25日警詢之供述（見偵29667卷第119-143頁） 2.戊○○107年12月6日警詢之供述（見偵38965卷一第63-95頁） 3.己○○107年12月6日警詢、107年12月7日偵訊之供述及具結證述（見偵38964卷一第41-76、P491-539頁） 4.壬○○警詢之證述（見偵29667第54-57頁） 5.華南銀行帳號000000000000交易明細（見偵29667卷第68-79頁） 6.國泰世華銀行萊爾富超商-北縣和圓店自動櫃員機序時交易紀錄（見偵29667卷第80-82頁） 7.台中商銀帳號000000000000台幣交易明細（見偵29667卷第211-216頁） 8.被害人壬○○遭提領監視器影像（見偵38964卷一第29-32頁） 9.國泰世華銀行自動化通路交易歷史紀錄查詢（見偵38965卷一第137-149頁） 10.帳號000000000000000詐提款細表（見偵29667卷第33頁） 11.帳號000000000000000提款明細表（見偵29667卷第39頁） 甲○○犯三人以上共同詐欺取財罪，處有期徒刑壹年肆月。扣案如附表三編號1所示之物沒收。未扣案之犯罪所得新臺幣壹仟陸佰伍拾元沒收，於全部或一部不能沒收或不宜執行沒收時，追徵其價額。 辛○○犯三人以上共同詐欺取財罪，處有期徒刑拾月。扣案如附表二編號1、2所示之物均沒收。     辛○○先107年7月26日13時54分至14時4分許，在台北市○○區○○路00巷0號（統一便利商店明日門市)自動櫃員機，自左列台中商業銀行000000000000號（戶名：杜嘉雯）帳戶內接續提領共15萬元。嗣後在台北市○○區○○○○○○○○○○0號出口，將款項交付戊○○，戊○○在上址中和福和宮的廁所再交付己○○或少年張○杰，再轉交給乙○○。       辛○○再於同年月28日18時6分許至26分許，在新北市○○區○○路○段00號統一便商店南勢角門市自動櫃員機，自左列台中商業銀行000000000000號（戶名：杜嘉雯）帳戶內，接續提領共10萬元。嗣後在新北市中和區興南路1段56巷口附近夜市交付戊○○，戊○○在上址中和福和宮的廁所再交付少年張○杰轉交乙○○。   
附表二：辛○○之扣案物品
編號 物品名稱 數量 備註 1 IPHONE6手機（門號0000000000號） 1支 宣告沒收。 2 SAMSUNG手機1支（門號0000000000號） 1支 宣告沒收。 3 新臺幣仟元鈔 140張 業經本院以110年度聲字第1160號裁定發還予被害人寅○○。 4 臺灣銀行提款卡（卡號000000000000號）帳號000000000000號（戶名：蔡慧亭） 1張 不予宣告沒收。 5 第一銀行提款卡（卡號0000000000000000號）帳號00000000000號（戶名：劉易果) 1張 不予宣告沒收。 6 臺北富邦銀行提款卡（卡號0000000000000000號）帳號000000000000號（戶名：陳志翔) 1張 不予宣告沒收。 7 合作金庫銀行提款卡（卡號0000000000000號）帳號0000000000000號（戶名：許筑騏） 1張 不予宣告沒收。 
附表三：甲○○之扣案物品
編號 物品名稱 數量 備註 1 IPHONE8手機（含門號0000000000號SIM卡1枚） 1支 宣告沒收。 2 APPLE玫瑰金手機（含0000000000號SIM卡1枚） 1支 不予宣告沒收。 3 面額50萬元本票（CH0000000） 1張 不予宣告沒收。 4 保管條（寄託人：林祐禎） 1張 不予宣告沒收。 5 借據（借用人：林祐禎） 2張 不予宣告沒收。 6 手銬 1副 不予宣告沒收。 7 APPLE銀色手機 1支 不予宣告沒收。 8 教戰手冊 1份 不予宣告沒收。 9 改造手槍（含彈匣1個） 1枝 不予宣告沒收。 10 子彈 1顆 不予宣告沒收。 11 現金 400元 不予宣告沒收。 12 現金 1,000元 不予宣告沒收。 13 中國信託銀行帳號000000000000號存摺（戶名:楊宥駿） 1本 不予宣告沒收。 14 中國信託銀行提款卡（卡號0000000000000000號） 1張 不予宣告沒收。